# 请教陈版关于吸收合并的特殊问题

提问人：茶前饭后 时间：2019-12-13 08:05:11
请教版主，C 企业由大股东 A企业及少数股东 B 企业控制，现在少数股东B 企业的全资子公司D 企业吸收合并到 C企业，吸收合并完成后，B企业成了 C 企业的大股东，A 企业则成了少数股东。 1 、请教版主这种情况下，认定为反向收购是否合理？我的理解是按照上市公司反向收购的模式，此处的被吸收方本身没有反向收购的能力，交易实质事实上类似于 B 企业用子公司 D 企业与 A 企业拥有 C 企业的股权交易行为，不应被理解为反向收购。 2 、另外，上述吸收合并会计处理上还能理解为权益性交易行为？不确认商誉或确认计入当期损益。如果不能理解为权益性交易行为，是否还是按照非同一控制下合并处理？即用 D公司的公允价值入账并确认商誉？

回答人：chenyiwei
该交易的经济实质与反向购买类似，即在法律形式上的合并完成后，法律上被合并方的实际控制人变为合并方的实际控制人。反向购买并不是只能与上市公司重组相关。
如果 C 公司本身构成业务，则不是单纯的权益性交易，仍按照非同一控制下合并处理，仍需确认商誉或负商誉。